# 以增资方式的企业合并

提问人：lovesky8850 时间：2019-06-19 12:49:02
背景：b 公司注册资本 500 万，实收资本 140 万， 7 月 31 日账面净资产-80 万，双方约定 b 公司注册资本 500 万不变的前提下，a 公司持股51%，b 公司原有股东持股 49%，a公司以现金出资 255 万，原有股东出资245 万， 7 月 31 日 a 公司按原有股东出资的 140 万所占的比例，同比例增资 145.71万，请问：在合并时如何处理，因出资的对价与合并后被购买方可辨认净资产公允价值份额的差额是否属于商誉，还是属于投资收益？
合并报表如何合并？

回答人：chenyiwei
假设该交易属于非同一控制下合并（即 B公司构成“业务”且此前与A公司并非处于同一控制下），则 A 公司的合并成本为本次增资额 145.71 万元，商誉金额 =145.71 万元-接受增资后 B 公司的可辨认净资产公允价值*51%。
A 公司合并报表的编制方式与通过收购存量股权实现控制的情形无实质区别。但因为没有直接向 B 的原股东支付股权收购款，所以合并报表层面不会体现出支付的现金净额。在合并现金流量表中，直接将购买日当天 B 公司持有的现金及现金等价物余额（不含 A 的增资款）作为 “收到的其他与投资活动有关的现金”。